【裁判字號】    95,易,1657
【裁判日期】    950929
【裁判案由】    竊盜
【裁判全文】
臺灣板橋地方法院刑事判決              95年度易字第1657號
聲  請  人  臺灣板橋地方法院檢察署檢察官
被      告  甲○○
                    （現於臺灣臺北看守所羈押中）
上列被告因竊盜案件，經檢察官提起公訴（95年度偵字第19421
號），被告就被訴事實為有罪之陳述，經本院合議庭裁定進行簡
式審判程序後，判決如下：
    主  文
甲○○踰越安全設備於夜間侵入住宅竊盜，累犯，處有期徒刑壹
年陸月。
    事  實
一、甲○○前曾因竊盜案件，分別經臺灣臺北地方法院以72年度
    訴字第2024號判決判處有期徒刑10月；臺灣板橋地方法院以
    74 年 度訴字第27號判決判處有期徒刑1 年6 月、以84年度
    訴字第1686號判決判處有期徒刑1 年8 月、以88年度易字第
    30 8 號 判決判處有期徒刑10月；臺灣高等法院以75年上訴
    字第4502號判決判處有期徒刑1 年；臺灣士林地方法院以80
    年度訴字第892 號判決判處有期徒刑1 年6 月，刑之執行前
    強制工作、以84年度訴字第286 號判決判處有期徒刑1 年6
    月、以86年度易字第1705號判決判處有期徒刑1 年2 月確定
    在案。復於民國90年間，因竊盜案件，經板橋地方法院以89
    年度訴字第一八二五號判決判處有期徒刑2 年10月，刑前強
    制工作3 年確定（刑前強制工作部分嗣經該院裁定免予繼續
    執行），於94年10月30日經縮短刑期期滿執行完畢。嗣又於
    95 年4月25日，再因竊盜案件，經臺灣臺南地方法院以95年
    度易字第29 4號判決判處有期徒刑1 年，刑前強制工作3 年
    確定（尚未執行）。詎仍不知悔改，復於95年8 月12日凌晨
    3 時許之夜間，因見臺北縣中和市○○街87-3號（乃乙○○
    住處）無人在內，竟意圖為自己不法所有之犯意，自該處大
    樓之樓梯4 樓窗戶攀爬至該前揭乙○○之住處陽台，踰越陽
    台窗戶之安全設備，潛入屋內徒手行竊乙○○所有之行動電
    話1 支、皮夾1 只（其內包括健保卡、軍人證、金融卡、技
    術執照各1 張以及現金新臺幣300 元），得手後準備離去時
    適逢乙○○返家，遂至臺北縣中和市○○街89-3號5 樓樓頂
    躲避，然其後為該棟大樓89-3號住戶蔡信全所發覺而報警查
    獲。
二、案經被害人乙○○告訴由臺北縣政府警察局中和分局報請臺
    灣板橋地方法院檢察署檢察官偵查起訴。
    理  由
一、本件被告甲○○所犯均為死刑、無期徒刑或最輕本刑為三年
    以上有期徒刑以外之罪，其於準備程序中就被訴事實為有罪
    之陳述，經法官告知簡式審判程序之旨，並聽取公訴人之意
    見後，爰依刑事訴訟法第273 條之1 第1 項規定，裁定由受
    命法官獨任進行簡式審判程序，合先敘明。
二、訊據被告甲○○於本院審理時坦承上情不諱，核與被害人乙
    ○○指述失竊情形大致相符，即證人蔡信全亦於警詢時、偵
    查中證述其發現被告等情節清楚，此外，復有贓物認領保管
    單等附卷可參，足認被告前開任意性自白核與事實相符，堪
    予採信。從而，本件事證明確，被告竊盜犯行堪以認定，應
    依法論科。
二、按刑法第321條第1項第2款所指之「門扇」專指門戶而言，
    而所謂「其他安全設備」，指門扇牆垣以外，依通常觀念足
    認防盜之一切設備而言，如門鎖、窗戶等，最高法院45年度
    台上字第1443號、55年台上字第547號判例意旨可資參照。
    是核被告甲○○於夜間踰越陽台窗戶（乃安全設備）侵入被
    害人住宅後並竊盜財物得手之行為，係犯刑法第321條第1項
    第1款、第2款之踰越安全設備、於夜間侵入住宅竊盜罪及同
    法第306條之無故侵入他人住宅罪。又其所犯上開加重竊盜
    罪與無故侵入住宅罪間，其行為僅有一個，且被告侵入住宅
    之實行行為與前揭夜間侵入住宅行竊之舉止全部重疊，係屬
    想像競合犯，應依刑法第55條之規定，從一重之加重竊盜罪
    處斷。至起訴書雖未論及刑法第306條無故侵入住宅罪，惟
    犯罪事實欄已敘明被告無正當理由侵入告訴人乙○○住處之
    事實，並據告訴人於偵訊中表明告訴之旨（偵查卷第33頁參
    照），本院自得併予審酌，併此敘明。查被告有如事實欄所
    載之刑之執行紀錄，有本院被告全國前案紀錄表附卷可查，
    其受有期徒刑執行完畢後，5年以內再犯
    本件最重本刑為有期徒刑以上之罪，為累犯，應依刑法第47
    條之規定加重其刑。爰審酌被告前有如事實欄所載之多次竊
    盜前科，甚至於95年4月25日甫因竊盜經臺灣台南地方法院
    判決有罪確定，未及執行復再為本件竊盜犯行，顯然並無確
    切悔悟之心態，及其所得財物價值、暨犯後態度等及其他一
    切情狀，並參酌檢察官求刑刑度，酌情量處如主文所示之刑
    ，以資儆懲。
據上論斷，應依刑事訴訟法第273 條之1 第1 項、第299 條第1
項前段，刑法第321 條第1 項第1 款、第2 款、第47條第1 項，
判決如主文。
本案經檢察官朱學瑛到庭執行職務。
中    華    民    國    95    年    9     月    29    日
                  ???刑事第三庭    法  官  蕭胤瑮
上列正本證明與原本無異。
如不服本判決，應於判決送達後十日內向本院提出上訴狀（應附
繕本），上訴於臺灣高等法院。
                                      書記官  黃炎煌
中    華    民    國    95    年    9     月    29    日
附錄本判決論罪科刑法條：
刑法第三百二十一條
一犯竊盜罪而有左列情形之一者，處六月以上五年以下有期徒刑：
  於夜間侵入住宅或有人居住之建築物、船艦或隱匿其內而犯之者。
  毀越門扇、牆垣或其他安全設備而犯之者。
  攜帶兇器而犯之者。
  結夥三人以上而犯之者。
  乘火災、水災或其他災害之際而犯之者。
  在車站或埠頭而犯之者。
二前項之未遂犯罰之。


司法院資訊處製作；財團法人民間司法改革基金會備份。
